# 陈版，执行新准则后《投资公司会计核算办法》是否还需执行啊。

提问人：chenyiwei 时间：2010-06-19 19:43:42
不再执行。请看财会[2006]18号文的正文。

回答人：chenyiwei
回复 楼主 wuxichen 的帖子不再执行。请看财会[2006]18号文的正文。